---
title: "R勉強会"
author: "Maruyama Shohei"
output:
  html_document:
    toc: true
    toc_float:
      collapsed: false
    md_extensions: -ascii_identifiers
---

```{r setup, include=FALSE}
knitr::opts_chunk$set(
  comment="#
  ",
  warning = FALSE,
  message = FALSE
)
```

# プロジェクト・ファイルの作成
- 左上の「Create a project」でプロジェクトを作成できる。
- プロジェクトを作成しておくと、以下のようなメリットがある。
    - Gitでの管理がかんたんになる。
    - デフォルトフォルダがプロジェクトのフォルダになる
    - 他のプロジェクトと環境を独立させることができる
- 左上のボタンからRスクリプトのファイルを作成する。
    - 後々のレポート作成のことを考えると「R markdown」でファイルを作成するのがおすすめ。

# コードの作成・実行
- `Alt + Control + I`でチャンクを作成する。
    - Rのコードはこのチャンクの中に書いていく
- `Control + Enter`でカーソル行のコードを実行
- `Control + Shift + Enter`でチャンク内のコードをすべて実行する。

# ライブラリの読み込み

- ライブラリのインストールは`install.packages("[ライブラリ名]")`で行う。
- インストールしたライブラリはコード内で読み込む必要がある。
    - ライブラリの読み込みは`library`で行う。

```{r}
#ライブラリの読み込み----
library(tidyverse)
library(magrittr)
library(corrr)
library(GGally)
library(esquisse)
library(mlr)
library(MuMIn)
```

# データの読み込み

- データの読み込みは`read_csv()`で行う
- `Shift-JIS`のファイルを読み込む際は、オプションで`locale=locale(encoding="CP932")`を指定

```{r}
#データの読み込み
data <-
  "output.csv" %>%
  read_csv(locale=locale(encoding="CP932"))

data %>% View

# フラグの追加
data2 <-
  data %>%
    filter(
    floor_plan %in% c('1DK','1K','ワンルーム')
  ) %>% 
  mutate(
    flag_dokuritsu_senmendai = if_else(details %>% str_detect("洗面化粧台"),1,0),
    flag_oidaki              = if_else(details %>% str_detect("追焚"),1,0),
    flag_balcony              = if_else(details %>% str_detect("バルコニー"),1,0),
    time_nakanosakaue_minutes = dist_nakanosakaue / 80
  ) 
```

# データのサマリを確認

```{r}
data2 %>% summary
```
    
## 各列の意味について

列名              | 意味
----------------- | -------------
id                | id
name              | 賃貸名
url               | 賃貸情報のURL
rent              | 賃料
admin             | 管理費/共益費
rent_total        | 賃料+管理費+共益費
deposit           | 敷金
key_money         | 礼金
shozaichi         | 住所
ekitoho_1~3       | 駅から徒歩何分か
floor_plan        | 間取り
floor_plan_detail | 間取り詳細
area              | 床面積
age               | 築年数
floor             | 階数
muki              | 向き
kouzou            | 構造
lat,lon           | 経度・緯度
dist_nakanosakaue | 中野坂上までの距離
details           | 物件詳細
flag_teikishakuya | 定期借家なら1
flag_not_unitbath | ユニットバスでないなら1
flag_kado         | 角部屋なら1
flag_yokushitsu_kanso | 浴室乾燥付きなら1
flag_autolock     | オートロックなら1
flag_takuhai      | 宅配ボックス付きなら1
flag_3_konro      | 3口コンロ付きなら1
flag_2_konro      | 2口コンロ付きなら1
flag_onsui        | ウォッシュレット付きなら1
flag_dokuritsu_senmendai | 独立洗面台付きなら1
flag_oidaki       | 追焚機能付きなら1


```{r}
data2 %>% head
```

# 家賃のヒストグラムを書いてみる

```{r}
data2 %>% 
  ggplot(
    aes(
      x = rent_total
    )
  ) +
  geom_histogram()
```

# 部屋の向き別の家賃

```{r}
data2 %>% 
  ggplot(
    aes(
      x = muki,
      y = rent_total
    )
  ) +
  geom_boxplot() +
  theme_gray(base_family = "HiraKakuPro-W3")
```

# 宅配ボックスの有無と家賃
```{r}
data2 %>% 
  ggplot(
    aes(
      x = flag_takuhai %>% as.factor(),
      y = rent_total
    )
  ) +
  geom_boxplot()
```

# floor_plan別に家賃を確認

```{r}
data2 %>% 
  ggplot(
    aes(
      x      = rent_total,
      colour = floor_plan,
      fill   = floor_plan
    )
  ) +
  geom_density(alpha = 0.3) +
  theme_gray(base_family = "HiraKakuPro-W3")

```

# floor_plan別に部屋面積を確認

```{r}
data2 %>% 
  ggplot(
    aes(
      x      = area,
      colour = floor_plan,
      fill   = floor_plan
    )
  ) +
  geom_density(alpha = 0.3) +
  theme_gray(base_family = "HiraKakuPro-W3")

```

# floor_plan別に部屋面積あたりの家賃を確認

```{r}
data2 %>% 
  ggplot(
    aes(
      x      = rent_total/area,
      colour = floor_plan,
      fill   = floor_plan
    )
  ) +
  geom_density(alpha = 0.3) +
  theme_gray(base_family = "HiraKakuPro-W3")

```

# floor_plan別に築年数を確認

```{r}
data2 %>% 
  ggplot(
    aes(
      x      = age,
      colour = floor_plan,
      fill   = floor_plan
    )
  ) +
  geom_density(alpha = 0.3) +
  theme_gray(base_family = "HiraKakuPro-W3")
```

# 線形回帰

```{r}
data2 %>% colnames

data2 %>%
  # mutate(
  #   flag_age_under_20 = if_else(age<=10,1,0)
  # ) %>% 
  select(
      rent_total
    , floor_plan
    # , area
    # , age
    , floor
    , time_nakanosakaue_minutes
    , matches("flag")
    , -flag_teikishakuya
    # , -flag_dokuritsu_senmendai
  ) %$% 
  # mutate(
  #   floor_plan = floor_plan %>% as.factor
  # ) %>% 
  # createDummyFeatures(target="rent_total") %$% 
  lm(rent_total ~ .,data=.) %>% 
  summary

```

# 相関関係の確認

```{r}
data2 %>% colnames

data2 %>%
  select(
      rent_total
    , floor_plan
    , area
    , age
    , floor
    , time_nakanosakaue_minutes
    , matches("flag")
    , -flag_teikishakuya
  ) %>% 
  mutate(
    floor_plan = floor_plan %>% as.factor
  ) %>%
  createDummyFeatures(target="rent_total")  %>% 
  correlate %>% 
  rplot(print_cor = TRUE) +
  theme(axis.text.x = element_text(angle = 90))

```

# 良さそうな物件を見てみる

```{r}
data2 %>% 
  filter(
    floor_plan %in% c("ワンルーム"),
    flag_balcony == 0,
    floor >= 2,
    time_nakanosakaue_minutes <= 10,
    flag_not_unitbath == 1
  ) %>% View
```


```{r}
# ユニットバス別の家賃

data2 %>% 
  filter(
    floor_plan %in% c('1DK','1K','1LDK')
  ) %>% 
  ggplot(
    aes(
      x      = rent_total,
      colour = floor_plan,
      fill   = floor_plan
    )
  ) +
  geom_density(alpha = 0.3) +
  facet_grid(flag_yokushitsu_kansou ~ .)
```

# 家賃と床面積の相関を確認

```{r}
data2 %>% 
  ggplot(
    aes(
      x = area,
      y = rent_total
    )
  ) +
  geom_point()
```

# 家賃と築年数の相関を確認

```{r}
data2 %>% 
  ggplot(
    aes(
      x = age,
      y = rent_total
    )
  ) +
  geom_point()
```

# 相関を一斉に確認する

```{r}
data2 %>% 
  select(
    area,
    age,
    floor,
    rent_total,
    flag_not_unitbath
  ) %>% 
  mutate(
    flag_not_unitbath = flag_not_unitbath %>% as.factor
  ) %>% 
  ggpairs(
    mapping = aes(color = flag_not_unitbath, alpha = 0.3)
  )

?ggpairs
```

# 家賃の相関を確認

```{r}
data2 %>% colnames

data2 %>% 
  filter(
    floor_plan %in% c('1DK','1K','1LDK')
  ) %>% 
  filter(
    area %>% between(25,35)
  ) %>% 
  select(
      "rent_total"
    , "area"
    , "age"
    , "floor"
    , matches("flag_")
  ) %>% 
  correlate %>% 
  rplot(print_cor = TRUE) +
  theme(axis.text.x = element_text(angle = 90))
```

```{r}

data <- matrix(c(500*0.444, 500*0.556, 500*0.586, 500*0.414), ncol=2, byrow=T) 

chisq.test(data)
```







